# 内部交易涉及当期所得税抵消和递延所得税资产确认

提问人：于呈 时间：2017-12-09 00:46:58
母公司甲将业务资产出售给子公司乙，资产账面价值 1 亿，出售价 10 亿，甲个别报表确认营业外收入 9 亿，子公司乙作为同一企业吸收合并处理，确认资本溢价-9亿，甲公司编制合并报表营业外收入和资本公积抵消 9 亿，请问： 1 、甲公司出售资产确认的当期所得税2.25亿是否要抵消， 2 、甲公司合并报表中是否需要对内部未实现资产确认递延所得税资产？

回答人：chenyiwei
1 、当期所得税体现的是甲公司当期缴纳税款的义务，属于对外交易，不应抵销。 2 、在母公司的合并报表层面，因为这些资产负债在子公司个别报表层面的计税基础大于账面价值，由此导致的可抵扣暂时性差异，应确认递延所得税资产，对应的贷方项目为“所得税费用——递延所得税费用”（注：不是资本公积）。

提问人：kxcpa 时间：2017-12-11 17:38:25
陈老师，合并报表层面确认递延所得税资产，是否相当于产生了新的资产，与同一控制下企业合并不产生新的资产和负债的原则不符？

回答人：chenyiwei
需要。